# 请都陈版，处置超额亏损子公司股权，剩余股权的披露问题

提问人：5003138 时间：2017-07-21 16:12:02
B公司为A公司 2015 年设立的全资子公司，投资成本为 200 万元。B公司自成立起一直亏损， 2017 年A公司决定处置B公司90%股权，处置日为 2017 年 6 月 30 日，处置价格为 180 万。B公司 2017 年 6 月 30 日的净资产为－ 350 万元（其中，实收资本 200 万，未分配利润－550 万），该处置交易非关联交易，具有商业实质。 在编制 630 报表时，母公司确认的投资收益为0,剩余10%股权因无重大影响调整至可供出售金融资产（按成本法计量），其账面价值和公允价格均为 20 万元； 合并报表层面，根据“处置股权取得的对价与剩余股权公允价值之和，减去按原持股比例计算应享有原有子公司自购买日开始持续计算的净资产的份额之间的差额，计入丧失控制权当期的投资收益”规定，确认的投资收益＝（180+20）－（－ 350 ）*100%=550万； 在附注披露时，披露“处置价款与处置投资对应的合并报表层面享有该子公司净资产份额的差额”为 180 －（－ 350 ） 90% ＝ 495 万；按照公允价值重新计量剩余股权产生的利得或损失应该是 550 － 495 ＝ 55 万 但按照公允价值重新计量剩余股权产生的利得或损失 ” 应该＝丧失控制权之日剩余股权的公允价值－丧失控制权之日剩余股权的账面价值＝ 20 － 20 ＝ 0 。如果丧失控制权之日剩余股权的账面价值按 B 公司享有的净资产算则为－ 350 10%＝－ 35万。剩余股权的账面价格可以减至 0 以下吗？ 该类处置超额亏损子公司情况下，合并报表层面的丧失控制权之日剩余股权的公允价值、丧失控制权之日剩余股权的账面价值以及按照公允价值重新计量剩余股权产生的利得或损失该如何列示呢？

回答人：chenyiwei
在合并报表层面，剩余股权的账面价格可以减至 0 以下，所以按照公允价值重新计量剩余股权产生的利得或损失应该是 20 －（－ 35 ）
＝ 55 万。